臺灣臺北地方法院民事裁定
111年度抗字第354號
抗  告  人  李宗庭  
相  對  人  黃正南  
上列當事人間請求本票裁定事件，抗告人對於民國111年6月15日
本院司法事務官所為111年度司票字第8431號裁定提起抗告，本
院裁定如下：
    主  文
抗告駁回。
抗告費用新臺幣壹仟元由抗告人負擔。
    理  由
按執票人依票據法第123條規定，向本票發票人行使追索權時，
  聲請法院裁定對發票人強制執行，係屬非訟事件，此項聲請之
  裁定及抗告法院之裁定，僅依非訟事件程序就本票形式上之要
  件是否具備予以審查為已足，並無確定實體上法律關係存否之
  效力，如發票人就票據債務之存否有爭執時，應由發票人提起
  確認之訴，以資解決，最高法院56年台抗字第714號、57年度
  台抗字第76號判例意旨可資參照。次按民法第205條原規定：
  「約定利率，超過週年百分之二十者，債權人對於超過部分之
  利息，無請求權。」，該規定於民國110年1月20日公布修正為
  ：「約定利率，超過週年百分之十六者，超過部分之約定，無
  效。」，上開規定自公布後6個月即110年7月20日起施行生效
  ，且於民法債編修正施行前約定，於修正施行後發生之利息債
  務，亦適用之，民法債編施行法第36條第5項、第10條之1定有
  明文。
相對人主張其執有抗告人於108年8月14日簽發、票面金額新臺
  幣（下同）10萬元，利息按年息20%計算、免除作成拒絕證書
  ，到期日未載之本票1紙（下稱系爭本票），詎其到期後提示
  未受償，爰聲請就上開金額及自108年8月15日起至110年7月19
  日止依年息20%計算之利息，自110年7月20日起至清償日止依
  年息16%計算之利息准予強制執行，原裁定就系爭本票為形式
  上審查，認系爭本票已完備票據法第120條所規定之法定記載
  事項，屬有效之本票，爰依同法第123條規定，裁定准許相對
  人得就系爭本票票款與利息為強制執行，經核於法並無不符。
  抗告意旨謂系爭本票係當鋪借款，且本金已清償完畢，相對人
  有規避法規之嫌等情，均屬實體法上之爭執，非本件非訟程序
  所得審究，抗告人應另循民事訴訟程序以資解決。至抗告人另
  謂系爭本票約定利息超過法律規定一節，然相對人聲請及原裁
  定准許強制執行之利息範圍，確與前開修正前、後民法第205
  條之規定相符。故抗告人指摘原裁定不當，求為廢棄，為無理
  由，應予駁回。
據上論結，本件抗告為無理由，爰裁定如主文。
中　　華　　民　　國　　111 　年　　7 　　月　　25  　日
                  民事第五庭  審判長法  官  匡  偉
                                    法  官  劉娟呈
                                    法  官  蔡牧容
以上正本係照原本作成。
本裁定不得再抗告。
中　　華　　民　　國　　111 　年　　7 　　月　  25　　日
                                    書記官　周芳安